臺灣臺中地方法院民事判決
109年度訴字第3487號
原      告  林子維  
            陳綜盛    住臺中市○○區○○○道○段000巷00       
                   弄00號
            何冠逸  
共      同
訴訟代理人  簡士袲律師      
被      告  王澤諭  
            王偉瀚  
共      同
訴訟代理人  林傳智律師
上列當事人間請求返還票據事件，本院於民國110年9月30日言詞
辯論終結，判決如下：
    主    文
原告之訴駁回。
訴訟費用由原告負擔。
    事實及理由
一、原告起訴主張：原告陳綜盛等3人前在上線介紹下，參加馬
    來西亞MFC之GRC虛擬遊戲代幣（即易物點）之投資，原告3
    人起初分別以自有存款購入易物點，後擴增至房貸、車貸之
    融資，持續投入資金，迄至民國（下同）108年12月底，原
    告3人再以易物點進行消費未果，方才發覺該投資竟係違法
    吸金案，之前投入大量現金所兌換之代幣，均無任再行兌換
    任何商品，原告3人因此蒙受重大之損失，遂邀集周遭之被
    害人共同向臺灣桃園地方檢察署對主謀等人提出刑事告訴（
    見本院卷第33至38頁）。被告王澤諭、王偉瀚亦為上開違法
    吸金案之被害人，其等發覺上開投資無法回收後，旋於109
    年4月9日晚上7時許，以討論馬來西亞MFC投資失利為由，邀
    集原告陳綜盛等3人前往其住處，即臺中市○○區○○路000巷00
    號處，原告3人到場後，上開屋內已聚集被告王澤諭、王偉
    瀚及訴外人王志成、陳星卉（即被告2人之父母），以及其
    他不明人士，原告3人建議被告2人同向MBI及相關主謀提起
    告訴，然訴外人王志成以原告3人之上線既不負責，則其等
    僅針對原告3人，要求原告3人須對王志成、陳星卉及被告王
    澤諭、王偉瀚所有之損失負責，遂提出所附表所示之3紙本
    票要求原告3人各自簽立，並表示：「不簽的話，我會用自
    己的方式處理」、「不簽的話，就別想要走」等語，原告3
    人在遭多人包圍下，恐懼當下會有不利之情事發生，僅能按
    被告等人之要求簽立如附表所示之3紙本票。查原告3人所簽
    發之如附表所示之3紙本票，係在被告等人之脅迫下所為，
    爰以本件起訴狀繕本之送達作為撤銷如附表所示之3紙本票
    發票行為之意思表示。又系爭3紙本票之發票行為，既已由
    原告於1年之期間內行使撤銷權而自始無效，依法原告3人即
    無須負發票人責任，被告2人持有系爭3紙本票之法律上原因
    即已失其存在，爰依民法第179條規定請求本件被告2人共同
    返還上開3紙本票予原告3人。並聲明：被告王澤諭、被告王
    偉瀚應共同將附表所示之本票三紙返還與原告林子維、原告
    陳綜盛、原告何冠逸。
二、對被告抗辯之陳述：
　㈠原告3人係受被告之父王志成脅迫而簽發如附表所示之3紙本
    票予被告2人，依民法第92條規定自得撤銷系爭3紙本票之發
    票之意思表示：
　　⒈原告3人在上開時、地遭脅迫簽立如附表所示之3紙本票時
      ，原告林子維曾趁隙於該日20時50分許，傳訊息予原告林
      子維之配偶何依倢表示：「老婆~狀況不好」，何依倢於
      同日21時34分許傳訊詢問：「那現在哪」等語；原告陳綜
      盛亦於該日21時38分許，在何依倢傳訊詢問：「你們現在
      還好嗎」，即回傳訊息表示：「不太好」，何依倢於21時
      38分許再傳訊詢問：「需要怎麼協助嗎」，原告陳綜盛於
      21時45分許回傳訊息表示：「不好走了」，何依倢又傳訊
      詢問：「那怎麼辦」，原告陳綜盛回傳訊息表示：「要我
      們簽本票」等語，此有Line之對話紀錄1份可證。嗣何依
      倢於同日21時52分45秒時，以手機號碼0000000000撥打11
      0報案，然110勤務中心以報案者未能確知非行之發生地而
      無法進行處理。
    ⒉原告3人於上開時、地簽發上開3紙本票離開後，便前往台
      中市清水分局沙鹿分駐所報案，然該所值班員警張鈞翔表
      示因無證據，恐無法成案，嗣後經過約7天許，原告3人均
      無法取得相關證據，遂於109年4月13日再前往事發地之臺
      中市清水分局明秀派出所表示要備案，經該所值班員警回
      復無法備案，僅能提出證據直接提告，且如無證據提告恐
      會涉犯誣告罪嫌等語。原告3人當下再返回沙鹿分駐所找
      同名員警張鈞翔請求協助，而該員警了解後，對原告3人
      表示可為原告3人之訴求予以記錄，原告3人便請求該員警
      能予以登記在工作紀錄上，嗣原告便以被告為執票人提起
      本件訴訟。
　　⒊再者，原告前開主張除有民事陳報狀、追加起訴狀、刑事
      告訴狀、本票影本、對話記錄影本、臺中市政府警察局函
      及臺中市政府警察局清水分局函暨職務報告及工作記錄表
      等件（即原證1至原證7）之證據以佐外，另於本件程序進
      行中再提出8份LINE之對話紀錄（即原證10），其中編號1
      為創富時代群組，被告之父王志成前於109年3月30日凌晨
      1時43分許，在該群組中對原告林子維表示：「子維，我
      的看要怎麼處理，想好告訴我，不然我就用自己的方式處
      理」等語（見本院卷第169頁）。另編號2至8係王志成與
      原告陳綜盛兩人LINE之對話內容記錄（見本院卷第171至1
      83頁），其中編號2所示，被告2人之父親王志成於109年3
      月30日凌晨2時2分許，傳訊：「這幾天來找我談一談」；
      同日12時47分許，傳訊：「下星期一晚上七時」；編號3
      所示，王志成於109年4月11日9時2分許，傳訊：「冠逸的
      上線甚麼時候出來談」，同日17時49分許，再傳訊：「那
      不出來的話，就你們三個負責」等語；編號5所示，王志
      成於109年4月11日23時16分許，傳訊：「法律途徑是要走
      ，我朋友友會去找你們，…，我們走著瞧，…」；同日23時
      41分許，傳訊：「別人的我不管，我兒子的部分不處理好
      ，會議你們走投無路」；編號8所示，王志成於109年4月2
      7日凌晨0時55分許，傳訊：「你們三個下星期找時間來我
      家，我朋友天林會長找你們談一談」，原告陳綜盛於同日
      11時47分許，傳訊回復：「姑丈～上次去你家被你威脅恐
      嚇簽下3張本票，再去不知道會多出幾張本票出來？」，
      王志成於同日14時04分許，再傳訊：「不找出來錢你拿的
      就你還」等語。綜上，顯見被告之父王志成於109年4月9
      日前，便以「我就用自己的方式處理」、「這幾天來找我
      談一談」等語，此即語帶威脅要求原告3人前往被告2人處
      所，嗣於109年4月9日晚上7時許，原告3人當場即遭脅迫
      而簽立如附表所示之3紙本票後，王志成遂於109年4月11
      日分別再傳訊：「法律途徑是要走，我朋友友會去找你們
      ，…，我們走著瞧，…」；「別人的我不管，我兒子的部分
      不處理好，會議你們走投無路」；109年4月27日又傳訊：
      「你們三個下星期找時間來我家，我朋友天林會長找你們
      談一談」等語，即可證明原告3人所簽立如附表所示之3紙
      本票係在被告之父王志成所施加之脅迫下所為之發票行為
      ，又參酌原告陳綜盛於同日傳訊回復：「姑丈～上次去你
      家被你威脅恐嚇簽下3張本票，再去不知道會多出幾張本
      票出來？」等語，益證原告3人當時簽發如附表所示之3紙
      本票顯非出於自由意志，據此，原告3人起訴所為主張係
      屬真正。
　㈡末查，原告3人所簽發如附表所示3紙本票之發票意思表示，
    既已由原告3人於期間內行使撤銷權而自始無效，則原告3人
    依法即無須負系爭3紙本票之發票人責任，又原告3人既係受
    被告父親王志成脅迫始簽發交付上開3紙本票予被告2人，且
    該等本票之發票行為業經撤銷後，原告3人給付之目的已歸
    於消滅，則被告2人持有如附表所示3紙本票之法律上原因即
    已失其存在，是原告3人自得依民法第179條規定，請求被告
    2人共同返還上開3紙本票予原告3人。
三、被告則以：
　㈠原告3人主張因受被告2人之父親王志成脅迫而簽發如附表所
    示3紙本票給被告2人，遂依民法第92條規定撤銷如附表所示
    3紙本票之發票之意思表示，並無理由：
　　⒈兩造對於如附表所示3紙本票分別為原告3人所簽發之事實
      ，均不爭執，堪信為真實，依最高法院21年上字第2012號
      判決意旨，原告即須就其所抗辯關於系爭本票確係因遭脅
      迫而簽發乙節負舉證責任。
　　⒉訴外人王志成於109年3月30日凌晨雖以LINE向原告林子維
      表示：「子維，我的看要怎麼處理，想好告訴我，不然我
      就用自己的方式處理。」等語，然原告林子維等3人於109
      年4月9日仍然依約前來，足見王志成向原告3人表示：「
      不簽的話，我會用自己的方式處理。」等語，對於原告3
      人並不構成以不法危害之言語或舉動加諸表意人，使其心
      生恐怖之情事，否則原告3人豈願意依約前往王志成住處
      。再者，109年4月9日當晚原告林子維、陳綜盛均得以LIN
      E方式與何依婕（即林子維配偶）互傳訊息數則，陳綜盛
      甚至與何依婕以LINE語音通話17秒，在在表示林子維、陳
      綜盛尚可自由接聽或使用手機與外界聯繫，若原告3人果
      有遭受任何惡害之脅迫豈會不知報警求援，足認原告3人
      當晚於現場並未遭受禁止與外界聯繫，堪信如附表所示3
      紙本票於簽發之過程中原告3人並無任何遭脅迫之情事。
　　⒊原告主張其受王志成脅迫而簽發系爭本票，另以其於事後
      已向沙鹿分駐所備案作為依據。惟觀諸臺中市政府警察局
      清水分局員警職務報告、員警工作紀錄簿（見本院卷第53
      、54頁）所載內容，均係員警張鈞翔於109年4月13日僅聽
      聞原告3人單方、片面指述所為之備案紀錄，故被告否認
      之，且此尚不足以證明王志成於109年4月9日當晚現場有
      脅迫原告3人簽發如附表所示3紙本票之行為。
　　⒋又徵諸一般生活經驗法則，如原告3人確有遭受王志成脅迫
      心生恐怖而簽立本票，則如附表所示3紙本票所簽之文字
      ，按理應出現顫抖之筆跡，然觀之卷附系爭3紙本票，原
      告3人所書寫之字跡，並無出現顫抖之筆跡，且原告陳綜
      盛甚至在其簽發之本票上將原到期日109年10月31日改為1
      09年12月31日等情（見本院卷第41頁），則原告3人指述
      遭受脅迫一節，已難憑信。另如附表所示3紙本票之金額
      既經原告陳綜盛仔細思考、詳細計算而得出，自與一般脅
      迫之常情不合，難認王志成有何脅迫之情事。
　　⒌況且，109年4月11日至109年4月27日王志成與陳綜盛間LIN
      E對話紀錄內容，王志成對話之對象僅陳綜盛1人，並無林
      子維、何冠逸，根本無法脅迫林子維、何冠逸，其內容亦
      不構成「以不法危害之言語或舉動加諸表意人，使其心生
      恐怖」之程度，難認有脅迫陳綜盛之情事。
　　⒍又若原告稱王志成於109年4月9日恐嚇、脅迫原告3人屬實
      ，按諸常情，原告陳綜盛應該不願意再與王志成對話，但
      是109年4月11日陳綜盛還是願意與王志成對話，足見王志
      成於109年4月9日並無恐嚇或脅迫原告3人，更無致原告3
      人心生畏懼之情事。
　　⒎綜上，原告對於其所主張如附表所示3紙本票係遭王志成脅
      迫下所簽發乙節，無法舉證以實其說，是原告3人主張因
      受被告2人之父親王志成脅迫而簽發如附表所示3紙本票給
      被告2人，遂依民法第92條規定撤銷如附表所示3紙本票之
      發票之意思表示云云，實屬無據。
　㈡再者，兩造間簽立如附表所示3紙本票之原因關係，係被告王
    澤諭聽信原告等3人說詞自107年9月13日起向原告陳綜盛購
    買如被證2所示GRC遊戲代幣，合計購買9萬2000註冊點（1註
    冊點等於1美元），折合新臺幣312萬8000元（即92,000元×3
    4＝3,128,000）；被告王偉瀚則自107年11月29日起以如被證
    4所示金錢向原告陳綜盛購買GRC遊戲代幣，合計購買4萬註
    冊點，折合為136萬元（即40,000元×34＝1,360,000）。嗣因
    發生前開違法吸金案，原告林子維經原告陳綜盛協助計算賠
    償被告王澤諭、王偉瀚部分損害153,600元（明細如被證6）
    ，依前揭明細所示，即原告林子維販賣4800註冊點給陳綜盛
    （陳綜盛再以之轉賣給王澤諭、王偉瀚），4800註冊點以美
    金匯率1：32計算，折合約15萬3600元，如被證6下方所載：
    「4800×32＝153600」等語，被告王澤諭、王偉瀚同意被證6
    會算結果，遂與原告林子維口頭成立和解契約，林子維方簽
    發如附表編號1所示本票（票面金額15萬3600元）交付被告
    王澤諭、王偉瀚，即原告陳綜盛販賣自有2萬6208註冊點給
    被告王澤諭、王偉瀚，2萬6208註冊點以美金匯率1：32計算
    ，折合約83萬8656元，如被證7最下方所載：「26208×32＝83
    8656」等語，被告王澤諭、王偉瀚同意被證7會算結果與原
    告陳綜盛口頭成立和解契約，陳綜盛簽發如附表編號3所示
    本票（票面金額83萬8656元）交付被告王澤諭、王偉瀚。原
    告何冠逸經陳綜盛協助計算賠償，原告何冠逸販賣1萬6530
    註冊點給陳綜盛（陳綜盛再以之轉賣給王澤諭、王偉瀚），
    1萬6530註冊點，折合為52萬8960元，王澤諭、王偉瀚同意
    上開會算結果與原告何冠逸口頭成立和解契約，原告何冠逸
    簽發如附表編號2所示本票交付被告王澤諭、王偉瀚。是以
    ，被告2人取得如附表所示3紙本票的原因關係為原告3人與
    被告2人之間的口頭和解契約，和解契約即為由被告2人取得
    如附表所示3紙本票的法律上原因。據此，被告2人取得如附
    表所示3紙本票，既有法律上原因，當非屬不當得利。
　㈢並聲明：原告之訴駁回。
四、本件兩造間不爭執之事項：
  ㈠被告2人之父親王志成曾於109年3月30日，在LINE「創富夢時
    代」群組中，傳訊息與原告林子維，記載「子維，我的看要
    怎麼處理，想好告訴我，不然我就用自己的方式處理」等語
    （見本院卷第169頁）。被告2人之父親王志成於109年3 月3
    0日起至同年4月27日止，以LINE通訊軟體，與原告陳綜盛私
    訊詳如原證10編號2至8之對話內容（見本院卷第171至183頁
    ）。形式上真正均不爭執。
  ㈡林子維於109年4月9日簽發如起訴狀附表編號1所示本票，同
    日交付予被告王澤諭、王偉瀚。
  ㈢何冠逸於109年4月9日簽發如起訴狀附表編號2所示本票，同
    日交付予被告王澤諭、王偉瀚。
  ㈣陳綜盛於109年4月9日簽發如起訴狀附表編號3所示本票，同
    日交付予被告王澤諭、王偉瀚。
  ㈤原告林子維於109年4月9日晚上21時38分許，與其配偶何依倢
    以LINE通訊軟體之對話詳如原證5第1頁所示（見本院卷第43
    頁）; 原告陳綜盛於109年4月9日晚上21時38分至21時45分
    ，與何依倢以LINE通訊軟體之對話詳如原證5第2頁所示（見
    本院卷第45頁）。嗣不具名之女子於同日21時52分45秒至21
    時54分13秒，以手機號碼0000000000撥打110報案。原告3人
    於109年4月13日20時至22時，前往臺中市政府警察局清水分
    局沙鹿分駐所報案，由警員張鈞翔做成「職務報告」及「員
    警工作紀錄簿」所示之內容（見本院卷第51至55頁）。
  ㈥被告2人於107年9月間起至108年6月3日止，其中被告王澤諭
    有為投資MFC之金額詳如被證2、3所示之明細（見本院卷第9
    3至103頁）; 被告王偉翰有為投資MFC之金額詳如被證4、5
    所示之明細（見本院卷第105至109頁）。
  ㈦被告2人及訴外人陳星卉、黃煒翔於109年4月9日晚上9時38分
    許，在被告2人之住所，上開被告2人及陳星卉、黃煒翔並
    未出言脅迫原告3人。
五、本件兩造間爭執之所在厥為：
  ㈠原告3人主張因受被告2人之父親王志成脅迫而簽發如附表所
    示3紙本票給被告2人，遂依民法第92條規定撤銷如附表所示
    3紙本票之發票意思表示，有無理由？
　㈡如上開第㈠項為有理由，則原告3人主張依民法第179條前項規
    定，請求被告2人返還如附表所示之3紙本票，有無理由？
六、本院得心證之理由：
　㈠按因被詐欺或被脅迫而為意思表示者，表意人得撤銷其意思
    表示。民法第92條第1項前段定有明文。又按民法第92條第1
    項前段規定，因被詐欺或被脅迫而為意思表示者，表意人得
    撤銷其意思表示。所謂因被脅迫而為意思表示，係指因相對
    人或第三人以不法危害之言語或舉動加諸表意人，使其心生
    恐怖，致為意思表示而言。當事人主張其意思表示係因被詐
    欺或脅迫而為之者，應就其被詐欺或被脅迫之事實，負舉證
    之責任（最高法院95年度台上字第2948號裁判要旨參照）。
    另按因被詐欺或被脅迫而為意思表示者，表意人得撤銷其意
    思表示，民法第92條第1 項前段固定有明文。惟所謂因被脅
    迫而為意思表示，係指因相對人或第三人以不法危害之言語
    或舉動加諸表意人，使其心生恐怖，致為意思表示而言，當
    事人主張其意思表示係因被脅迫而為之者，應就其被脅迫之
    事實，負舉證之責任（臺灣高等法院98年度上易字第449號
    民事判決參照）。
　㈡本件原告3人主張於109年4月9日晚上7時許在被告2人住處因
    受被告2人之父親王志成出言脅迫：「不簽的話，我會用自
    己的方式處理」、「不簽的話，就別想要走」等語，而簽發
    如附表所示3紙本票給被告2人等情，固據其等提出本票影本
    、Line對話記錄影本、110報案記錄單、員警職務報告及工
    作記錄表等件在卷可考，雖被告2人承認原告3人當晚確有至
    其住處，且另有王志成、陳星卉、黃煒翔等人在場，惟否認
    其等父親王志成有出言脅迫之情形，則按諸前開最高法院裁
    判意旨，原告自應就其主張有脅迫之事實負舉證之責。
　㈢經查，原告3人自承參加馬來西亞MFC之GRC虛擬遊戲代幣（即
    易物點）之投資，原告3人起初分別係以自有存款購入易物
    點，後擴增至房貸、車貸之融資，持續投入資金，並邀約、
    介紹被告2人參與投資，且被告2人陸續自107年9月間起至10
    8年6月3日止，其中被告王澤諭有投資MFC之金額詳如被證2
    、3所示之明細（見本院卷第93至103頁）; 被告王偉翰有投
    資MFC之金額詳如被證4、5所示之明細（見本院卷第105至10
    9頁），又訴外人王志成、陳星卉亦分別係被告2人名下掛名
    投資者等情，此為兩造所不爭執，已如前述，堪信為真。其
    次，原告雖提出如附表所示之3紙本票影本、原證10所示8份
    LINE之對話紀錄及民事陳報狀、追加起訴狀、刑事告訴狀、
    本票影本、對話記錄影本、臺中市政府警察局函及臺中市政
    府警察局清水分局函暨職務報告及工作記錄表等件（即原證
    1至原證7）之證據用以證明王志成曾有脅迫之事實，但此為
    被告2人及王志成所否認，復查：訴外人王志成於109年3月3
    0日凌晨雖以LINE向原告林子維表示：「子維，我的看要怎
    麼處理，想好告訴我，不然我就用自己的方式處理。」等語
    （見本院卷第169頁），然僅由此語尚難遽認其有何不法危
    害之言語，且原告3人與王志成本就認識，並於109年4月9日
    依約前來，顯見王志成向原告3人表示：「不簽的話，我會
    用自己的方式處理。」等語，自難認定對於原告3人已構成
    以不法危害之言語或舉動加諸表意人，使其心生恐怖之情事
    。又，109年4月9日當晚原告林子維、陳綜盛確分別有以LIN
    E與何依婕（林子維配偶）互傳訊息數則，且陳綜盛甚至與
    何依婕以LINE語音通話17秒，顯見原告林子維、陳綜盛尚可
    自由接聽手機或以手機傳遞信息，若原告3人果有遭受何惡
    害之脅迫，則按諸常情豈會不即報警求援，足徵原告3人於1
    09年4月9日當晚在現場並未遭禁止與外界聯繫之情形，是原
    告3人主張系爭3紙本票於簽發過程中有遭脅迫云云，即乏憑
    據，自難採信。
　㈣又原告另主張其受王志成脅迫而簽發系爭3紙本票，其於事後
    已向沙鹿分駐所備案，並提出員警職務報告、員警工作紀錄
    簿為憑，然查，觀諸臺中市政府警察局清水分局員警職務報
    告、員警工作紀錄簿（原證7第2、3頁）所載內容，均係員
    警張鈞翔於109年4月13日僅聽聞原告等單方、片面指述所為
    之備案紀錄，且附註民事部分可前往民事法院提出訴訟等語
    ，尚難僅以備案記錄證明王志成在109年4月9日現場有脅迫
    原告3人簽發系爭3紙本票之行為。
　㈤又原告主張王志成在109年4月9日當晚恐嚇、脅迫原告3人云
    云，其情若屬實，按諸常情，原告陳綜盛當不願意再與王志
    成對話，然於109年4月11日陳綜盛仍願意與王志成對話等情
    ，足見王志成於109年4月9日當晚並無恐嚇或脅迫原告3人，
    亦無致原告3人心生畏懼之情事。
　㈥綜上，原告3人就其所主張系爭3紙本票係遭王志成脅迫下所
    簽發之事實，均未能舉證以實其說，是原告此部分主張，洵
    屬無據，不足採信。
　㈦次查，被告2人確有向原告3人購買如被證2、4所示GRC遊戲代
    幣之情形，嗣因發生上開違法吸金案，被告2人遂邀約原告3
    人討論計算損害賠償事宜，並經會算後，由原告3人分別簽
    發如附表所示3紙本票，並交付予被告2人，是以，被告2人
    取得系爭3紙本票的原因關係，即為原告3人與被告2人間之
    口頭和解契約，故被告2人取得系爭3紙本票係有法律上原因
    ，而原告3人既未能舉證證明王志成確有脅迫之事實，則自
    無法依民法第92條第1項前段規定撤銷其簽發系爭本票之意
    思表示，亦無從依民法第179條規定請求被告2人返還系爭3
    紙本票。
七、綜上所述，本件原告依民法第92條第1項前段規定撤銷其等
    簽發系爭3紙本票之意思表示，並依民法第179條規定請求被
    告2人返還系爭3紙本票，因原告未能舉證證明王志成確有脅
    迫之事實，已如前述。從而，原告主張被告王澤諭、被告王
    偉瀚應共同將附表所示之本票三紙返還予原告林子維、原告
    陳綜盛、原告何冠逸，為無理由，應予駁回。
八、本件事證已臻明確，兩造其餘攻擊防禦方法及舉證，亦與判
    決結果不生影響，爰不再逐一論述，附此敘明。
九、據上論結，本件原告之訴為無理由，依民事訴訟法第78條，
    判決如主文。　　
中　　華　　民　　國　　110 　年　　11　　月　　12　　日
                  民事第六庭    法  官  夏一峯
上正本係照原本作成。
如對本判決上訴，須於判決送達後20日內向本院提出上訴狀。如
委任律師提起上訴者，應一併繳納上訴審裁判費。
中　　華　　民　　國　　110 　年　　11　　月　　12　　日
                                書記官  陳建分　　

附表（金額：新臺幣）　　　　　　　　　　　
編號 票據號碼   發票日    到期日  金  額 發票人 1 0000000 109年4月9日 109年12月31日 153,600元 林子維 2 0000000 109年4月9日 109年12月31日 528,960元 何冠逸 3 0000000 109年4月9日 109年12月31日 838,656元 陳綜盛